= Traktanden

=== Unterschied IP34 zu IP5
IP34 Fokus auf PM, Kommunikation

IP5  Fokus auf Produkt, Stunden nicht erfassen
Grobplanung sinnvoll (Meilensteine), Usability Tests

=== Ist der offizielle Termin des Projektabschlusses 16.08.2019 in Ordnung? Sind bereits weitere Deadlines/Meilensteine bekannt?
Abgabetermin 16.08.2019 passt.

*Abwesenheiten* +
Barbara Scheuner: KW17, 28, 29 +
Dieter Holz: wahrscheinlich KW 31.. +
Dimitri Muralt KW 31, 32 +
Christoph Wenk KW 26, 31, 32

ca. ⅔ der Arbeit wird während des Semesters erledigt und ⅓ im Sommer.

180 h ~ +
20 * 6h (während Semester KW 8-28) + +
6 * 10h (während Sommer KW 30-36)


=== Bewertungskriterien
Excel via Mail verschickt. Gewichtung wird noch mit Herrn Holz besprochen und allenfalls angepasst.
Projektvereinbarung wird erstellt. Beinhaltet Minimalziele und zusätzliche Ziele.

=== Art der Requirements-Erfassung (Gitlab, Github, Jira)
Eher nicht Word-Files herumschicken
Github -> Herr Holz setzt Projekt auf.
ASCII Files in Github
Requirements werden in GitHub erfasst per Issue
Open Source, Lizenz muss abgeklärt werden

=== Mögliche Constraints: Tools, Prozesse
keine

=== Kommunikationskanal und Häufigkeit. Bsp: Mail, Github, Face to Face
Feedback darf immer eingeholt werden, auch wenn Fragen zur Doku bestehen.
Kommunikationskanal: GitHub
Face-To-Face einmal monatlich Abends Dienstag 17:30

=== Dokumentation Detaillierungsgrad allgemein
Produkt im Code, im Code dokumentiert. Bericht beinhaltet Entscheidungen, Architektur.
Doku minimal halten -> Produkt zählt.

=== Requirements Engineering (Vorbereitung auf nächstes Meeting Issues aufsetzen)
Eine Applikation
Päckli mit einer Anleitung
Bild
Generell eher zu viel Fragen

Anleitung mit zugehörigem UML (schriftlicher Task). +
Mit JShell Kommandos eingeben, Feedback von Applikation. +
Applikation besteht aus nur einem Teil. +
UML 3.0: Vererbungsstrukturen einfacher darstellen. +
Kann auch andere Darstellungsform als Standard UML sein. +
Bsp: Kombination von Klasse und geerbter Klasse. +
Testgruppe hat von DI 15.00 bis 18.00 Schule oop1

image::../images/InheritorGalleryOverview01.jpg[InheritorGalleryOverview01.jpg, 460, 320]

= Todo

- Projektvereinbarung erstellen +
Barbara Scheuner erstellt Template. Christoph Wenk und Dimitri nehmen allenfalls Anpassungen vor.

- Github Account Namen schicken an Herrn Holz

- Protokoll Meeting auf Github

= Nächstes Meeting: 19.März, 17:30 Raum: C07
